臺灣桃園地方法院刑事判決　　　　　　　　　　　　　　九十一年度自緝字第一號
　　自訴人　乙○○
　　被　告　甲○○
右列被告因誣告案件，經自訴人提起自訴，本院判決如左：
    主  文
甲○○無罪。
    理  由
一、本件自訴意旨詳如附件自訴狀所載。
二、按「犯罪事實應依證據認定之，無證據不得推定其犯罪事實」，刑事訴訟法第一
    百五十四條定有明文。
三、訊據被告甲○○堅決否認右揭犯行。經查：被告於民國（下同）八十七年九月十
    五日，向臺灣桃園地方法院檢察署遞狀告訴自訴人涉有誣告及恐嚇犯行，並經移
    轉臺灣宜蘭地方法院檢察署偵查，而於八十八年五月三十日以八十七年度偵字第
    四一一七號案件處分不起訴確定在案等情，雖據被告於本院審理時供承屬實，並
    核與自訴人指訴情節相符，而堪採信。惟被告與自訴人原係男女朋友關係，後於
    八十五年間，自訴人因案入獄執行，雙方迭生爭執，被告即有意與自訴人疏遠，
    而自訴人即先後於（一）八十六年間向臺灣新竹地方法院檢察署告發被告涉有脫
    逃罪嫌，並經臺灣新竹地方法院檢察署檢察官於八十七年二月十六日向臺灣新竹
    地方法院提起公訴後，經臺灣高等法院於八十七年八月十八日以八十七年度上易
    字第四二八五號案件判決無罪確定在案。（二）八十六年間，再向臺灣臺北地方
    法院自訴被告涉有侵占罪嫌，經臺灣高等法院於八十七年六月十一日以八十七年
    度上易字第二一四七號案件判決無罪確定在案。（三）八十七年十月三十日，再
    向臺灣臺北地方法院自訴被告涉有詐欺罪嫌，經臺灣高等法院於八十八年二月十
    二日以八十八年度抗第字第七號裁定自訴駁回確定在案。（四）八十九年一月十
    三日，再向臺灣新竹地方法院自訴被告涉有侵占罪嫌，經臺灣高等法院於八十九
    年五月三十一日以八十九年度上易字第一六七六號案件判決無罪確定在案等情，
    業據自訴人於本院審理時供承屬實，核與被告供述情節相符，復有被告之臺灣高
    等法院被告全國前案紀錄表乙份可佐及其上開相關案件判決書各乙份，在卷可稽
    ，亦堪認定。茲被告因欲與自訴人疏遠乙事，即遭自訴人自八十六年間起至八十
    九年間止，先後四次分別對被告提出告發、自訴等訴訟程序，且上開四件刑事案
    件，經各繫屬法院先後審理之結果，亦均認被告無罪或自訴駁回確定在案，則被
    告於上開八十七年九月十五日告訴狀中載明及於本院審理時供稱自訴人此部分所
    為涉有「誣告」罪嫌等語，即非屬憑空杜撰之詞，至為顯然。再者，被告於上開
    八十七年九月十五日之告訴狀中雖亦另告訴自訴人「又透過朋友到告訴人（即本
    案之被告）家中騷擾揚言如告訴人不與被告見面，就要告訴人家人好看」等語，
    而告訴自訴人另涉有恐嚇罪嫌乙節，雖據臺灣宜蘭地方法院檢察署檢察官於八十
    八年五月三十日以八十七年度偵字第四一一七號案件處分不起訴確定在案，有如
    上述，惟自訴人此部分恐嚇罪嫌雖經處分不起訴，無非以被告（即該案之告訴人
    ）所稱「阿文」其人，被告無法明確交代其年籍、住居所等，以供傳訊到庭及查
    無其他積極事證為憑等，為其論據，然被告於當時欲與自訴人疏遠乙事，乃屬牽
    涉其間之私密情事而已，而被告所稱「阿文」其人於右揭時地恐嚇被告舅媽，要
    求被告出面與自訴人見面乙事，若非由自訴人所透露出去，焉有「阿文」其人為
    要求被告與自訴人見面之私事，即行前往恐嚇被告舅媽之理。又自訴人因被告欲
    與其疏遠乙事，即自八十六年間起至八十九年間止，先後四次利用訴訟程序告訴
    、自訴被告，已如上述，亦無非係欲逼迫被告出面或令其不好受之目的，否則焉
    有多次告訴、自訴被告之必要，且均為各繫屬法院判決無罪、自訴駁回確定在案
    ，亦如上述，是被告於八十七年九月十五日之告訴狀中指訴被告利用「阿文」前
    來恐嚇其舅媽等語，揆諸上述，顯應屬真實存在之事實，亦屬合乎當時常情之判
    斷，應堪認定。至於被告於八十七年九月十五日所告訴自訴人涉有上開誣告及恐
    嚇罪嫌乙案，雖據臺灣宜蘭地方法院檢察署檢察官處分不起訴確定，惟此係因被
    告無法明確舉證自訴人確實涉有上開罪嫌之積極事證，而為臺灣宜蘭地方法院檢
    察署檢察官依刑事訴訟法第二百五十二條第十款「罪嫌尚有未足」之規定處分不
    起訴而已，亦不足反證被告即有虛偽杜撰上開告訴狀之誣告犯行，至為灼然。此
    外，復查無其他積極事證足資證明被告確有自訴人所指訴上開犯行，自屬不能證
    明被告犯罪，應依刑事訴訟法第三百四十三條、第三百零一條第一項之規定，諭
  知被告無罪之判決。
據上論斷，應依刑事訴訟法第三百四十三條、第三百零一條第一項，判決如主文。
中      華      民      國      九十一      年    四    月     二     日
                          臺灣桃園地方法院刑事第四庭
                                    法  官   林 晏 鵬
右正本證明與原本無異。
如不服本判決，應於判決送達後十日內向本院提出上訴狀( 應附繕本 )，上訴於
臺灣高等法院。
                                    書記官   陳 青 瑜
中      華      民      國      九十一      年    四    月     四     日
